【裁判字號】    98,交聲,1177
【裁判日期】    980825
【裁判案由】    聲明異議
【裁判全文】
臺灣彰化地方法院交通事件裁定        98年度交聲字第1177號
移送機關即
原處分機關  交通部公路總局臺中區監理所彰化監理站
異  議  人
即受處分人  甲○○
上列受處分人因違反道路交通管理處罰條例案件，對於交通部公
路總局臺中區監理所彰化監理站民國98年6 月26日所為之處分（
原處分案號：彰監四字第裁64-E00000000號裁決書），聲明異議
，本院裁定如下：
    主  文
異議駁回。
    理  由
一、原處分意旨略以：異議人即受處分人甲○○於民國97年12月
    19日下午3 時59分許，將其所有車牌號碼3557-LK 號自用一
    般小客車，停放在新竹市○○路195 號，因有「在設有禁止
    停車標線之處所停車」之違規事由，經拖吊後並為警掣開竹
    市警交字第E00000000 號舉發違違反道路交通管理事件通知
    單予以舉發，嗣由原處分機關依道路交通管理處罰條例第56
    條第1 項第4 款，處罰鍰新臺幣（下同）1,200 元，於法應
    無不合等語。
二、聲明異議意旨略以：異議人於97年12月19日當天至新竹市城
    隍廟拜拜，便將車輛停放在大同路旁，因一時匆忙未注意該
    處禁止停車。俟拜拜後才發現車輛已被拖吊，隨即前往拖車
    場繳納拖吊費並辦理領車，原以為拖車費已繳納，即將拖吊
    場之收據丟掉，不料後來竟又收到裁決書，異議人當時若知
    另有違規通知單，定會按時繳納等語，為此聲明異議，並請
    求撤銷原處分等語。
三、按道路交通安全規則第112條第1項第4 款規定：汽車停車時
    ，在設有禁止停車標誌、標線之處所不得停車；又汽車駕駛
    人停車時，在設有禁止停車標誌、標線之處所停車者，處60
    0元以上1,200元以下罰鍰，道路交通管理處罰條例第56條第
    1項第4款定有明文。
四、經查：
（一）本件異議人所有之車牌號碼3557-LK 號自用一般小客車，
      於97年12月19日下午3 時59分許，停放在新竹市○○路19
      5 號，有「在設有禁止停車標線之處所停車」之違規事實
      ，已據異議人自承在卷，並有新竹市警察局97年12月19日
      竹市警交字第E00000000 號舉發違違反道路交通管理事件
      通知1 紙、違規採證照片2 張附卷可稽。是異議人所有之
      車牌號碼號3557-LK 號自用一般小客車有原處分機關所指
      於上述時、地在設有禁止停車標線之處所停車之事實，應
      可認定。
（二）異議人雖辯稱當時若知另有違規通知單，定會按時繳納云
      云。惟經本院依職權調閱本件舉發違反道路交通管理事件
      通知單（以下稱舉發通知單），細繹該件舉發通知單上所
      載之違規駕駛人為「甲○○」，車主地址為「彰化市○○
      路○ 段602 巷3 號」，與異議人之姓名、住址均相同，且
      依該件舉發通知單上收受通知聯者「甲○○」之簽名形式
      ，與異議人之聲明異狀上之具狀人之簽名，互相核對、比
      較之結果，其間有關運筆、勾取、轉折及書寫之慣性等處
      ，均相同，應係屬同一人所為，此有聲明異議狀、彰化縣
      警察局舉發違反道路交通管理事件通知單（移送受理機關
      聯）各1 紙在卷可憑，是認本件舉發通知單上簽名之駕駛
      人為異議人本人無訛，按此，異議人已收受本件舉發通知
      單至為明確。異議人仍執上揭詞語為辯，自不足採。又按
      「道路交通管理處罰條例所定罰鍰之處罰，受處罰人接獲
      違反道路交通管理事件通知單後，於15日內得不經裁決，
      逕依第92條第3 項之罰鍰基準規定，向指定之處所繳納結
      案；不服舉發事實者，應於15日內，向處罰機關陳述意見
      ；其不依通知所定期限前往指定處所聽候裁決，且未依規
      定期限繳納罰鍰結案或向處罰機關陳述意見者，處罰機關
      得逕行裁決之。」，道路交通管理處罰條例第9 條第1 項
      定有明文。本件舉發通知單既已由異議人親自簽收在案，
      然異議人未依上開規定於15日內到案向原處分機關交通部
      公路總局臺中區監理所彰化監理站繳納罰款或陳述意見，
      是原處分機關依上開規定及違反道路交通管理事件統一裁
      罰標準之規定，以異議人逾越應到案日60日以上，裁罰異
      議人1,200 元，並無不當。
五、綜上所述，本件原處分機關爰引前揭規定所為之處分，於法
    並無不合，異議人聲明異議為無理由，應予駁回。
據上論斷，依道路交通管理處罰條例第87條第2 項、道路交通案
件處理辦法第19條，裁定如主文。
中    華    民    國    98    年    8     月    25    日
                  交通法庭      法  官  簡婉倫
以上正本證明與原本無異。
如不服本裁定，應於裁定送達後5 日內向本院提出抗告狀（須附
繕本）。
中    華    民    國    98    年    8     月    25    日
                                書記官  卓俊杰


司法院資訊處製作；財團法人民間司法改革基金會備份。
